臺灣高等法院臺南分院刑事裁定　　　　　94年度交抗字第80號
抗　告　人　泉興化工原料有限公司
　　　　　　　　　　　　統一編.
代　表　人　甲　○　○
上列抗告人因違反道路交通管理處罰條例案件，不服臺灣嘉義地
方法院中華民國94年6月6日所為裁定（94年度交聲字第107號）
提起抗告，本院裁定如左：
    主    文
抗告駁回。
    理    由
一、本件抗告意旨略以：本件違規係司機個人行為，應處罰其個
    人，不應處罰公司，且該車目前已檢驗完畢，已符合行車必
    須要件，行車紀錄器也能使用云云。
二、按未依規定使用行車紀錄器致無法正確記錄資料者，處汽車
    所有人新台幣（下同）九千元以上一萬二千元以下罰鍰，道
    路交通管理處罰條例第十八條之一第三項別定有明文。
三、經查：
（一）抗告人即受處分人即異議人（以下簡稱異議人）僱用之司
      機張炳煌確於94年4月7日中午12時20分許，駕駛異議人所
      有之上開曳引車，途經彰化縣伸港鄉即台61線公路166公
      里處，因未依規定使用行車紀錄器，而為彰化縣警察局和
      美分局和美派出所警員黃建中依法製單告發，而該舉發違
      反道路交通事件通知單亦經駕駛人即張炳煌當場簽名收受
      等事實，為異議人所不爭執，並有彰化縣警察局94年4 月
      7日彰警交字第I00000000號舉發違反道路交通管理事件通
      知單、該局和美分局94年5月2日和警交裁字第0940020194
      號函暨函附之異議人上開車輛行車紀錄器相片等影本各1
      紙，是異議人之上開車輛確有「未依規定使用行車紀錄器
      ，致無法正確記錄資料」之違規事實，應堪認定。
（二）又道路交通安全規則第39條之1業經交通部交路發字第000
      98號、內政部台（90）內警字第9071600號令於90 年12月
      31日會銜發布修正，該條第1項第18 款明定：「總聯結重
      量及總重量在二十公噸以上之新登檢領照汽車，自中華民
      國八十八年九月二十三日本規則修正發布施行日，應裝設
      行車紀錄器…並應檢附行車紀錄器經定期檢測合格之證明
      。」，而異議人上開車輛之總聯結重量達35公噸，且係於
      93年5月18 日至原處分機關新登檢領牌照，並於當日繳銷
      原車號牌（325-RJ）重領新號車牌326-JR之情，亦有上開
      車輛之汽車車籍查詢、汽車異動歷史查詢電腦列印資料各
      1紙附卷可按，是異議人所有之上開車輛依法自應裝設行
      車紀錄器，要無疑義。從而，異議人於原審辯稱：其他同
      事未要求使用行車紀錄器，法令亦未公告實施需使用行車
      紀錄器云云，洵屬無據，自不足採。
（三）而本件係處罰汽車所有人，已如前述，至於異議人與其司
      機間因司機個人行為致異議人受罰所產生之法律關係係另
      一件事，併此敘明。
四、綜上所述，原處分機關據以援引上開道路交通管理處罰條例
    之規定，裁處異議人罰鍰新台幣9, 000並責令其參加臨時檢
    驗，於法即無不當。原裁定以本件異議內容，並無理由，予
    以駁回，認事用法，俱無不合，抗告人抗告意旨主張應處罰
    司機個人，求為撤銷原裁定，並無理由，其抗告應予駁回。
五、據上論斷，應依道路交通案件處理辦法第26條，刑事訴訟法
    第412條，裁定如主文。
中　　華　　民　　國　  94　　年　　7 　　月　　4 　  日
                  刑事第六庭  審判長法　官  蔡 崇 義
                                    法　官  侯 明 正
                                    法　官  吳 永 宋
以上正本證明與原本無異。
不得再抗告。
　　　　　　　　　　　　　　　　　　書記官  李 淑 華
中　　華　　民　　國　  94　　年　　7　　 月　　5　   日
